臺灣屏東地方法院刑事判決
110年度訴字第607號
公  訴  人  臺灣屏東地方檢察署檢察官
被      告  魏賢樺


指定辯護人  本院公設辯護人謝弘章
上列被告因違反毒品危害防制條例案件，經檢察官提起公訴（11
0年度偵字第9393、9457號），本院判決如下：
    主  文
魏賢樺犯如附表一所示之販賣第二級毒品罪，共參罪，各處如附
表一「主文欄」所示之刑及沒收。應執行有期徒刑陸年。
    事  實
一、魏賢樺明知甲基安非他命為毒品危害防制條例第2條第2項第
    2款所列管之第二級毒品，不得非法販賣，竟意圖營利，基
    於販賣第二級毒品甲基安非他命之犯意，先後於如附表一所
    示之交易時間、地點，以如附表一所示之交易方式，販賣第
    二級毒品甲基安非他命予陳順興。嗣經警於民國110年9月8
    日5時56分許，持本院所核發之110年度聲搜字第608號搜索
    票，前往魏賢樺位於屏東縣○○鄉○○路000巷00號之住處執行
    搜索，當場扣得如附表二所示之物，始悉上情。
二、案經屏東縣政府警察局東港分局報告臺灣屏東地方檢察署（
    下稱屏東地檢署）檢察官偵查起訴。
    理  由
一、按被告以外之人於審判外之陳述，雖不符刑事訴訟法第159
    條之1至之4等規定，惟經當事人於審判程序同意作為證據，
    法院審酌該言詞或書面陳述作成時之情況，認為適當者，亦
    得為證據，刑事訴訟法第159條之5第1項定有明文。查本判
    決以下所引用具傳聞性質之證據，檢察官、被告魏賢樺及其
    辯護人於本院審理中均表示同意有證據能力（本院卷第69頁
    ），本院審酌上開證據資料作成時之情況，並無任何違法取
    證之不適當情形，且對於被告涉案之事實具有相當之關聯性
    ，依刑事訴訟法第159條之5第1項之規定，認均具有證據能
    力。
二、事實認定：
  ㈠上開事實，業據被告於偵查及本院審理中均坦承不諱（偵卷
    第21至25頁；本院卷第69、76至77頁），核與證人即購毒者
    陳順興於警詢及偵訊中之證述相符（警一卷第51至63頁；偵
    卷第13至15、61頁），並有如附表二編號1所示之物扣案可
    證。此外，復有本院110年度聲搜字第608號搜索票、屏東縣
    政府警察局東港分局搜索扣押筆錄、扣押物品目錄表、毒品
    初步檢驗報告單，屏東地檢署鑑定許可書、查獲施用毒品報
    告表、屏東縣政府警察局東港分局東港派出所偵辦毒品案尿
    液送檢人真實姓名代號對照表、尿液初步檢驗報告單、指認
    犯罪嫌疑人紀錄表、車輛詳細資料報表，蒐證影片擷圖及搜
    索現場照片等件在卷可稽（警一卷第14、16、18至22、32、
    35至37、108至110、87至91；警二卷第49頁）。基上，堪認
    被告上開任意性自白均核與客觀事實相符，可以採信。
  ㈡按販賣毒品係違法行為，非可公然為之，且毒品可任意分裝
    、增減份量、調整純度，其價格並隨時依交易雙方之關係、
    資力、需求量、對行情之認知、來源是否充裕、查緝是否嚴
    緊、購買者被查獲時供出來源之風險評估等因素而變動，既
    無公定價格，亦無法一概而論；因而販賣之利得，除經坦承
    犯行，或帳冊價量均臻明確外，委難察得實情。然衡以毒品
    價格昂貴且不易取得，其販賣行為涉及重罪，並為治安機關
    所嚴加查緝，若販賣毒品之人無利可圖，應無冒著被查獲之
    風險而平白攜帶毒品往返送交他人、自曝於險之理，故販賣
    毒品之人有從中賺取價差或量差而牟利之意圖及事實，應屬
    合理認定。從而對於有償之毒品交易，除別有事證足認係按
    同一價格轉讓、確未牟利者外，如僅以未確切查得販賣毒品
    賺取之價差或量差，即認定非法販賣之事證不足，將導致知
    過坦承之人面臨重罪，飾詞否認之人，反而僥倖得逞，將失
    情理之平（最高法院107年度台上字第140號判決意旨參照）
    。查被告所為販賣第二級毒品甲基安非他命予購毒者陳順興
    之過程中，既有向購毒者收取金錢並交付毒品，則行為外觀
    上顯均具備販賣毒品犯行之構成要件，對被告而言應極具風
    險性，而被告與前開購毒者間復無深刻交情或其他密切關係
    ，足認有從中賺取買賣價差牟利之意圖及事實，應屬合理認
    定，依上開判決意旨，概可認被告均係出於營利之意圖而為
    之，即屬販賣行為。
  ㈢綜上所述，本案事證明確，被告販賣第二級毒品之犯行均洵
    堪認定，皆應依法論科。
三、論罪科刑：
  ㈠按甲基安非他命為毒品危害防制條例第2條第2項第2款所列之
    第二級毒品，未經許可，不得販賣。是核被告所為，均係犯
    毒品危害防制條例第4條第2項之販賣第二級毒品罪。被告販
    賣第二級毒品前持有第二級毒品之低度行為，均為販賣之高
    度行為所吸收，均不另論罪。被告所為如附表所示之3次販
    賣第二級毒品犯行，犯意各別，行為有異，應予分論併罰。
  ㈡刑之減輕事由：
  ⒈毒品危害防制條例第17條第2項部分：
    經查，被告於偵查及本院審理時均坦承本案各次販賣第二級
    毒品犯行不諱，已如前述，則就其所犯如附表所示之各次販
    賣第二級毒品犯行，均應依毒品危害防制條例第17條第2項
    規定減輕其刑。
  ⒉毒品危害防制條例第17條第1項部分：
    被告雖於偵訊時供承本案毒品來源均為張Ｏ潔等語（偵卷第2
    3頁），然警方目前仍持續追查中，尚未因被告之供述而查
    獲本案毒品來源等情，有屏東縣政府警察局東港分局110年1
    2月21日東警分偵字第11032947000號函在卷可參（本院卷第
    43頁）。是偵查犯罪機關並未有因被告之供述而查獲其他正
    犯或共犯，應可認定。故被告並無毒品危害防制條例第17條
    第1項減免其刑規定之適用，附此敘明。
  ㈢爰審酌被告：⒈明知甲基安非他命係列管之第二級毒品，戕害
    施用者之身心健康及其等家庭社會生活，詎其竟無視法律禁
    令，為本案販賣第二級毒品之犯行，實已助長毒品之流通，
    影響社會治安，所為誠屬不應該；⒉販賣對象人數僅1人，販
    賣次數為3次，共計獲有犯罪所得新臺幣（下同）6,000元，
    犯罪情節尚非重大；⒊犯後坦認全部犯行之態度；⒋國中肄業
    之智識程度；⒌現從事資源回收之工作，月收入約3萬元；⒍
    未婚，無子女之家庭生活經濟狀況等一切情狀（本院卷第77
    頁），就其所犯分別量處如附表一「主文欄」所示之刑。其
    次，考量刑法第51條數罪併罰定執行刑之立法方式，係採限
    制加重原則，非以累加方式定應執行刑，如以實質累加之方
    式定應執行刑，則處罰之刑度顯將超過其行為之不法內涵，
    而違反罪責原則，並考量因生命有限，刑罰對被告造成之痛
    苦程度，係隨刑度增加而生加乘效果，而非以等比方式增加
    ，是以隨罪數增加遞減其刑罰之方式，當足以評價被告行為
    之不法性之法理（即多數犯罪責任遞減原則）。本院審酌被
    告所犯如附表一所示之各次販賣第二級毒品犯行，時間集中
    於110年8月間，販賣對象僅1人，且其各次販賣毒品均應出
    於相同之犯罪動機，侵害之法益相近，考量刑罰手段、目的
    之相當性，茲就其所犯各罪，定其應執行之刑如主文所示，
    以資懲儆。
四、沒收部分：
  ㈠按查獲之第一級、第二級毒品及專供製造或施用第一級、第
    二級毒品之器具，不問屬於犯罪行為人與否，均沒收銷燬之
    。毒品危害防制條例第18條第1項前段定有明文。經查，扣
    案如附表二編號1所示之物為被告所有供如附表一所示各次
    販賣第二級毒品犯行中使用，此為被告供承甚明（本院卷第
    49頁）。而上開扣案物經警方以快速篩檢試劑檢驗後，呈甲
    基安非他命陽性反應等情，有毒品初步檢驗報告單及檢驗照
    片等件附卷可查（警一卷第35至37頁），可見上開扣案物含
    有甲基安非他命殘渣，已難以分析剝離，亦無析離之實益，
    應整體視同第二級毒品，爰依毒品危害防制條例第18條第1
    項前段規定，在被告所犯如附表一所示各次販賣第二級毒品
    罪刑項下宣告沒收銷燬之。
  ㈡犯罪所得部分：
    按犯罪所得，屬於犯罪行為人者，沒收之；前2項之沒收，
    於全部或一部不能沒收或不宜執行沒收時，追徵其價額，刑
    法第38條之1第1項前段、第3項定有明文。經查，被告於如
    附表一所示各次販賣毒品所得2,000元，雖未扣案，惟均係
    被告本案之犯罪所得，自應依上開規定，分別於被告所犯如
    附表一所示各次販賣第二級毒品罪刑項下宣告沒收，於全部
    或一部不能沒收或不宜執行沒收時，追徵其價額。
  ㈢按宣告多數沒收者，併執行之，刑法第40條之2第1項定有明
    文。是本案被告所犯前揭各罪，經宣告多數沒收，依法應併
    執行之。
  ㈣至扣案如附表二編號2至3所示之物，均非被告供本案犯罪所
    用之工具。而依卷內證據亦難認上開物品，與被告本案販賣
    第二級毒品犯行具有關連性，爰均不予宣告沒收，併此敘明
    。
據上論斷，應依刑事訴訟法第299條第1項前段，毒品危害防制條
例第4條第2項、第17條第2項、第18條第1項前段，刑法第11條、
第51條第5款、第38條之1第1項前段、第3項、第40條之2第1項，
判決如主文。
本案經檢察官李忠勳提起公訴，檢察官何克昌到庭執行職務。
中　　華　　民　　國　　111 　年　　4 　　月　　28　　日
                  刑事第六庭  審判長法  官  程士傑
　　　　　　　　　　　　　　　　　　法  官  蕭筠蓉
　　　　　　　　　　　　　　　　　　法  官  陳一誠
以上正本證明與原本無異。
如不服本判決應於收受判決後20日內向本院提出上訴書狀，並應敘述具體理由；其未敘述上訴理由者，應於上訴期間屆滿後20日內向本院補提理由書（均須按他造當事人之人數附繕本）「切勿逕送上級法院」。　　　　　　　　　　　　　　　　　
中　　華　　民　　國　　111 　年　　5 　　月　　4 　　日
　　　　　　　　　　　　　　　　　　書記官  陳佳迪
附錄本判決論罪科刑法條：　　　　　　　　　　　　　　　　
【毒品危害防制條例第4條第2項】
製造、運輸、販賣第二級毒品者，處無期徒刑或10年以上有期徒
刑，得併科新臺幣1千5百萬元以下罰金。
附表一：
編號    交易時間       交易方式         主文欄     交易地點   1 110年8月10日 18時8分許 陳順興未事先與魏賢樺聯繫，即逕於左列時間，騎乘車牌號碼000-0000號普通重型機車前往左列地點，向魏賢樺購買2,000元之甲基安非他命1包，並當場完成交易。 魏賢樺販賣第二級毒品，處有期徒刑伍年貳月。扣案如附表二編號1所示之物沒收銷燬；未扣案之犯罪所得新臺幣貳仟元沒收，於全部或一部不能沒收或不宜執行沒收時，追徵其價額。  魏賢樺位於屏東縣○○鄉○○路000巷00號之住處   2 110年8月17日 18時22分許 陳順興未事先與魏賢樺聯繫，即逕於左列時間，騎乘同上機車前往左列地點，向魏賢樺購買2,000元之甲基安非他命1包，並當場完成交易。 魏賢樺販賣第二級毒品，處有期徒刑伍年貳月。扣案如附表二編號1所示之物沒收銷燬；未扣案之犯罪所得新臺幣貳仟元沒收，於全部或一部不能沒收或不宜執行沒收時，追徵其價額。  同上處所   3 110年8月22日 9時7分許 陳順興未事先與魏賢樺聯繫，即逕於左列時間，騎乘同上機車前往左列地點，向魏賢樺購買2,000元之甲基安非他命1包，並當場完成交易。 魏賢樺販賣第二級毒品，處有期徒刑伍年貳月。扣案如附表二編號1所示之物沒收銷燬；未扣案之犯罪所得新臺幣貳仟元沒收，於全部或一部不能沒收或不宜執行沒收時，追徵其價額。  同上處所   
附表二：扣案物
編號 物品名稱 數 量 備  註 1 藥鏟 1支 ⑴即警一卷第21頁扣押物品目錄表編號1。 ⑵紅色外觀。 2 吸食器吸管 1支 ⑴即警一卷第21頁扣押物品目錄表編號2。 ⑵白色外觀。 3 IPhone廠牌行動電話（含門號0000000000號SIM卡1張） 1支 ⑴即警一卷第21頁扣押物品目錄表編號3。 

附件：卷證代號對照表
卷證名稱 代號 本院110年度訴字第607號卷 本院卷 屏東地檢署110年度偵字第9393號卷 偵卷 屏東地檢署110年度他字第1263號卷 他卷 東警分偵字第11032105400號卷 警一卷 東警分偵字第11032210300號卷 警二卷